臺灣新竹地方法院刑事判決
109年度侵訴字第45號
公  訴  人  臺灣新竹地方檢察署檢察官
被      告  呂金昌


選任辯護人  財團法人法律扶助基金會洪惠平律師      
上列被告因妨害性自主案件，經檢察官提起公訴（109年度偵字
第1484號），本院判決如下：
    主  文
甲○○犯乘機猥褻罪，處有期徒刑柒月。緩刑貳年，緩刑期間付保
護管束。
    事  實
一、甲○○係址設新竹縣竹北市縣○○○路00○00號長景傳統整復推拿
    館（下稱長景推拿館）之負責人，在該推拿館經營民俗療法
    之推拿、整復、按摩業務。代號AW000-H108548號之女子（
    下稱A女，真實姓名年籍詳卷附性騷擾案件代號與真實姓名
    對照表），於民國108年11月23日下午5時許，透過友人之介
    紹，前往長景推拿館，並於同日下午6時許起，開始接受甲○
    ○之按摩，迨於同日下午6時30分許起，甲○○見A女之友人已
    離開，且A女因接受其按摩躺在床上，處於不能抗拒之機會
    ，認為有機可乘，竟基於乘機猥褻之犯意，先將A女上衣撩
    起至胸部位置，直接碰觸其肚子按摩，再將雙手放至A女胸
    部上方搓揉；經A女察覺有異，而異議表示其後背比較需要
    進行治療後，遂要求A女側躺進行左右各半邊背部療程，嗣
    即要求A女正面仰躺，再對其大腿進行療程；過程中竟將手
    伸進A女右邊寬褲褲管內按摩A女大腿內側，並繼續往上按至
    A女之鼠蹊部、再以手擦過A女之外陰部，復續將手伸進A女
    之左邊寬褲按摩至鼠蹊部後，欲以手指將A女之內褲挑開，
    而以此方式乘機對A女為猥褻行為。A女受驚後立即起身將甲
    ○○之手推開，甲○○猶笑稱「借我摸一下啦（台語）」，A女
    嚴詞拒絕後便立即離開現場，嗣與友人會合告知此事，再報
    警循線查獲上情。
二、案經A女訴由新竹縣警察局竹北分局報告臺灣新竹地方檢察
    署檢察官偵查起訴
    理  由
壹、證據能力：
一、按被告以外之人於審判外之言詞或書面陳述，除法律有規定
    者外，不得作為證據。被告以外之人於審判外之陳述，雖不
    符刑事訴訟法第159 條之1 至第159 條之4 之規定，而經當
    事人於審判程序同意作為證據，法院審酌該言詞陳述或書面
    陳述作成時之情況，認為適當者，亦得為證據；當事人、代
    理人或辯護人於法院調查證據時，知有第159 條第1 項不得
    為證據之情形，而未於言詞辯論終結前聲明異議者，視為有
    前項之同意，刑事訴訟法第159條第1項、第159條之5 分別
    定有明文。查本判決以下所引證據屬傳聞證據部分，被告甲
    ○○及其辯護人於本院審理中，並不爭執證據能力，復未曾於
    言詞辯論終結前聲明異議，而本院審酌該等證人陳述作成時
    之情況，並無違法取證及證明力過低之瑕疵，亦認以之作為
    證據為適當，依前揭規定說明，自得為證據。
二、本件其餘非供述證據，被告及其辯護人並未於本院言詞辯論
    終結前表示無證據能力，復查其取得過程亦無何明顯瑕疵，
    而認均具證據能力。
三、末按，行政機關、司法機關及軍法機關所製作必須公示之文
    書，不得揭露性侵害犯罪被害人之姓名、出生年月日、住居
    所及其他足資識別被害人身分之資訊；而性侵害犯罪，係指
    觸犯刑法第221條至第227條、第228條、第229條、第332條
    第2項第2款、第334條第2項第2款、第348條第2項第1款及其
    特別法之罪，性侵害犯罪防治法第12條第2項、第2條第1項
    分別定有明文。又所謂「其他足資識別被害人身分之資訊」
    ，依性侵害犯罪防治法施行細則第6條規定，包括被害人照
    片或影像、聲音、住址、親屬姓名或其關係、就讀學校與班
    級或工作場所等個人基本資料。查本件告訴人A女為起訴書
    所指性侵害犯罪之被害人，且判決為司法機關所製作必須公
    示之文書，故為保護A女之身分，本判決就A女之姓名、地址
    等資訊均予隱匿，併予敘明。
貳、實體部分：
一、認定犯罪事實所憑之證據及理由： 
  ㈠上開事實業據被告甲○○於本院審理中自白不諱（見本院卷第1
    53頁），核與證人即告訴人A女於警詢、偵訊及本院審理中
    之證述相符（見偵查卷第4頁至第5頁、第46頁至第47頁，本
    院卷第83頁至第110頁），此外，復有性騷擾防治法申訴表
    、性騷擾事件申訴書、長景傳統整復推拿館營業稅稅籍證明
    、臺北市政府警察局文山第一分局指南派出所受理各類案件
    紀錄表及受理刑事案件報案三聯單、告訴人及其友人與被告
    女婿之LINE群組對話紀錄截圖、告訴人與其友人LINE對話紀
    錄截圖、被告之國立臺北護理健康大學傳統整復推拿人員在
    職訓練班結業證書、技術技能評鑑合格證書、整復調理師資
    甄審合格證書、傑出推拿師當選證書在卷可佐（見偵查卷第
    10頁、第13頁至第24頁、第58頁，本院卷第45頁至第51頁）
    。
　㈡起訴意旨雖認被告所為構成刑法第224條之強制猥褻罪，惟按
    刑法第225第1項之乘機性交罪，係指行為人利用被害人精神
    、身體障礙、心智缺陷或其他相類之情形，不能或不知抗
    拒而為性交者；同法第221條第1項之強制性交罪，則指行為
    人對被害人以強暴、脅迫、恐嚇、催眠術或其他違反其意願
    之方法而為性交者；前者，重在行為人利用被害人之不能或
    不知抗拒狀態而對之為性交；後者，則重在行為人係施用強
    制力而對被害人為性交，是二者之區別在於被害人不能抗拒
    之原因如何造成，及行為人是否施用強制力。乘機猥褻與強
    制猥褻之區別亦同。經查，本案被告係在對告訴人進行按摩
    之過程中，對告訴人為上開猥褻行為，且並未對告訴人施以
    何等強制力乙節，迭據告訴人於警詢、偵訊及本院審理中證
    述甚明，足見被告實係利用告訴人躺臥在按摩床上不能抗拒
    之機會，而對告訴人為上開猥褻行為，揆諸上開說明，被告
    所為，自應構成刑法第225條第2項之乘機猥褻，而非刑法第
    224條之強制猥褻。　
  ㈢綜上，足認被告任意性之自白與事實相符，可堪採信。本   
     案事證明確，被告犯行洵堪認定，應依法論科。
二、論罪科刑：
  ㈠核被告甲○○所為，係犯刑法第225條第2項之乘機猥褻罪。被
    告利用A 女接受按摩陷於不能抗拒之狀態，撫摸其胸部、鼠
    蹊部及摩擦外陰部等數個猥褻舉動，顯係基於同一滿足猥褻
    慾念之目的，於密接之時間在同一空間為之，各行為之獨立
    性極為薄弱，依一般社會健全觀念，在時間差距上難以強行
    分開，於刑法評價上，應視為數個舉動之接續實行，應論以
    接續犯之1 罪。公訴意旨固認被告前述違反A 女意願而對A
    女猥褻，係犯刑法第224條之強制猥褻罪，惟依卷內現有事
    證，尚難認被告有以強制力為猥褻行為之情事，業如前述；
    而被告前開經本院論罪部分，與起訴意旨所指之基本社會事
    實同一；且本院均已當庭告知被告可能涉犯乘機猥褻罪名，
    使其有防禦辯論之機會（見本院卷第147頁、第153頁），爰
    依法變更起訴法條。
  ㈡爰以行為人之責任為基礎，審酌被告利用為告訴人進行按摩
    ，告訴人不能抗拒之機會，乘機對告訴人為猥褻行為，對告
    訴人之性自主決定權未予尊重，造成告訴人心靈受創，對告
    訴人身心影響頗鉅；惟念及被告終能於本院審理中坦承犯行
    ，且與告訴人達成和解，賠付告訴人相當款項，告訴人並表
    示給予被告自新之機會，有本院訊問筆錄及調解筆錄在卷可
    佐（見本院卷第139 頁至第144頁），堪認其犯後業已知錯
    ，並有悔意；兼衡被告國中畢業之智識程度、目前仍在經營
    推拿館，且需照顧妻子及為低收入戶之家庭生活經濟狀況（
    本院卷第154 頁）等一切情狀，量處如主文所示之刑。
  ㈢末查，被告前未曾因故意犯罪受有期徒刑以上刑之宣告，有
    本院被告前案紀錄表在卷可查，其因一時失慮觸犯刑章，犯
    後於本院已坦承犯行，復與告訴人達成調解，並依調解內容
    履行，告訴人並願予被告自新之機會，已如前述，足見被告
    已積極彌補告訴人，而展現其善後誠意，堪信被告經此偵、
    審程序與罪刑宣告之教訓後，當能知所警惕，應無再犯之虞
    ，本院認其宣告之刑以暫不執行為適當，爰依刑法第74 條
    第1項第1款之規定，諭知緩刑2年，另依刑法第93條第1項第
    1款之規定，宣告於緩刑期間付保護管束，以勵自新。
據上論斷，應依刑事訴訟法第299條第1 項前段、第300條，判決
如主文。 
本案經檢察官林佳穎提起公訴，檢察官孫立婷到庭執行職務。
中　　華　　民　　國　　109 　年　　12　　月　　17　　日
                  刑事第七庭  審判長 法　官　陳麗芬
　　　　　　　　　                   法  官  郭哲宏
　　　　　　　　　                   法  官  華澹寧
以上正本證明與原本無異。　　　　　　　　　　　　　　　　
如不服本判決應於收受判決後20日內向本院提出上訴書狀，並應
敘述具體理由。其未敘述上訴理由者，應於上訴期間屆滿後20日
內向本院補提理由書(均須按他造當事人之人數附繕本)「切勿逕
送上級法院」。
中　　華　　民　　國　　109 　年　　12　　月　　17　　日
                                     書記官  吳羽君
附錄：本案論罪科刑法條全文
刑法第225條第2項
對於男女利用其精神、身體障礙、心智缺陷或其他相類之情形，
不能或不知抗拒而為猥褻之行為者，處6月以上5年以下有期徒刑
。